nb: Klær og tilbehør > Klesplagg > Treningsklær: Treningsklær bukser; Treningsklær gensere og hettegensere; Treningsklær topper; Treningsklær vester og jakker; Bokseshorts; Dansekjoler, -skjørt og -drakter; Trikoter; Sports-BH
it: Abbigliamento e accessori > Abbigliamento > Abbigliamento sportivo: Pantaloni sportivi; Felpe e felpe con cappuccio sportive; Top sportivi; Gilet e giacche sportive; Pantaloncini boxe; Vestiti, gonne e costumi danza; Body e body con calzamaglia; Reggiseni sportivi
tr: Kıyafet ve Aksesuarlar > Giyim Eşyaları > Spor Kıyafetler: Spor Alt; Spor Giyim Sweatshirt ve Kapüşonlular; Spor Üst; Spor Giyim Yelekler ve Ceketler; Boks Şortları; Dans Elbiseleri, Etekler ve Kostümler; Streç Giysiler; Spor Sütyenleri
pt-PT: Acessórios e vestuário > Vestuário > Roupa desportiva: Calças desportivas; Sweatshirts e hoodies desportivos; Tops desportivos; Coletes e casacos desportivos; Calções de boxe; Fatos, saias e vestidos de dança; Fatos leotards e unitards; Sutiãs desportivos
ja: ファッション・アクセサリー > 衣料品 > スポーツウェア: スポーツウェアパンツ; スポーツウェアスウェット・パーカー; スポーツウェアトップス; スポーツウェアベスト・ジャケット; ボクシング用パンツ; ダンス スカート/ドレス/コスチューム; レオタード・ユニタード; スポーツブラ
es: Ropa y accesorios > Prendas de vestir > Ropa deportiva: Pantalones deportivos; Sudaderas para deporte y sudaderas con capucha; Tops deportivos; Chalecos y chaquetas deportivas; Pantalones de boxeo; Vestidos, faldas y trajes de baile; Leotardos y unitardos; Sujetadores deportivos
vi: Quần áo & Phụ kiện > Quấn áo > Quần áo thể thao: Quần thể thao; Áo nỉ thể thao & áo có mũ; Áo thể thao; Áo khoác thể thao & áo khoác; Quần soóc đấm bốc; Váy đầm, váy và trang phục khiêu vũ; Áo liền quần hở chân và áo liền quần dài chân; Áo lót thể thao
el: Ένδυση και αξεσουάρ > Ενδύματα > Αθλητικά ενδύματα: Αθλητικά κολάν και φόρμες; Αθλητικά φούτερ & μπλούζες με κουκούλα; Αθλητικά μπλουζάκια; Αθλητικά γιλέκα & μπουφάν; Παντελόνια κοντά πυγμαχίας; Φορέματα, φούστες & κοστούμια χορού; Κορμάκια & ολόσωμα κορμάκια; Αθλητικά σουτιέν
pl: Ubrania i akcesoria > Odzież > Ubrania sportowe: Spodnie sportowe; Bluzy sportowe i bluzy z kapturem; Topy sportowe; Aktywne kamizelki i kurtki; Szorty bokserskie; Sukienki, spódnice i kostiumy do tańca; Trykoty i długie kombinezony; Biustonosze sportowe
ko: 의류/액세서리 > 의류 > 운동복: 운동복 바지; 운동복 스웨트셔츠 & 후드티; 운동복 상의; 운동복 조끼 & 재킷; 권투용 반바지; 무용 드레스/치마/의상; 레오타드/유니타드; 스포츠 브라
ro-RO: Îmbrăcăminte și accesorii > Îmbrăcăminte > Îmbrăcăminte sport: Pantaloni sport; Bluze și hanorace sport; Topuri sport; Veste și jachete sport; Pantaloni scurți de box; Rochii, fuste și costume pentru dans; Costume de balet și costume de balet cu picior; Sutiene sport
de: Bekleidung & Accessoires > Bekleidung > Sportbekleidung: Sporthosen; Activewear-Sweatshirts und -Hoodies; Sport-Tops; Activewear-Westen und -Jacken; Boxshorts; Tanzkleider, Tanzröcke und Tanzkostüme; Turn- & Gymnastikanzüge; Sport-BHs
bg-BG: Облекло и аксесоари > Облекло > Ежедневно спортно облекло: Ежедневни спортни панталони; Суетшърти със и без качулка; Ежедневни спортни горнища; Спортни елеци и якета; Боксови шорти; Рокли, поли и костюми за танци; Спортни трика; Спортни сутиени
th: เสื้อผ้าและเครื่องประดับ > เสื้อผ้า > ชุดสำหรับเล่นกีฬา: กางเกงออกกำลังกาย; ชุดออกกำลังกาย เสื้อแขนยาว และเสื้อฮู้ด; เสื้อออกกำลังกาย; ชุดออกกำลังกาย เสื้อกั๊ก และแจ็กเก็ต; กางเกงมวย; ชุด กระโปรง และเครื่องแต่งกายสำหรับเต้นรำ; ชุดรัดรูปและเสื้อชุดติดกันแนบเนื้อ; สปอร์ตบรา
sl-SI: Oblačila in dodatki > Oblačila > Športna oblačila: Športne hlače; Športne majice z dolgimi rokavi in puloverji s kapuco; Športni zgornji deli; Športni jopiči in jakne; Boksarske kratke hlače; Plesne obleke, krila in kostumi; Trikoji in kombinezoni; Športni nedrčki
sk-SK: Oblečenie a doplnky > Oblečenie > Funkčné oblečenie: Funkčné nohavice; Funkčné mikiny a mikiny s kapucňou; Funkčné topy; Funkčné vesty a bundy; Boxerky; Tanečné šaty, sukne a kostýmy; Trikoty; Športové podprsenky
zh-TW: 服飾與配件 > 衣著 > 運動服: 運動褲; 運動服運動衫和連帽上衣; 運動上衣; 運動服背心和夾克; 拳擊短褲; 舞裙/舞蹈服裝; 舞衣和緊身衣; 運動內衣
en: Apparel & Accessories > Clothing > Activewear: Activewear Pants; Activewear Sweatshirts & Hoodies; Activewear Tops; Activewear Vests & Jackets; Boxing Shorts; Dance Dresses, Skirts & Costumes; Leotards & Unitards; Sports Bras
da: Tøj og tilbehør > Tøj > Sportstøj: Sportsbukser; Sportssweatshirts og hættetrøjer; Sportstrøjer; Sportsveste og jakker; Boksershorts; Dansekjoler, -nederdele og -beklædning; Trikoter og tætsiddende heldragter; Sports-bh'er
fi: Vaatteet ja asusteet > Vaatteet > Urheiluvaatteet: Urheiluhousut; Urheilupuserot ja -hupparit; Urheilupaidat; Urheiluliivit ja -takit; Nyrkkeilyshortsit; Tanssimekot, -hameet ja -asut; Trikoohaalarit; Urheiluliivit
ru: Одежда, обувь и аксессуары > Одежда > Спортивная одежда: Спортивные брюки; Спортивные толстовки и худи; Спортивные топы и футболки; Спортивные жилеты и куртки; Шорты для бокса; Платья, юбки и костюмы для танцев; Гимнастические купальники и комбинезоны; Спортивные бра
pt-BR: Vestuário e acessórios > Roupas > Roupas esportivas: Calças esportivas; Moletons com capuz e esportivos; Tops esportivos; Coletes e jaquetas esportivas; Shorts para boxe; Vestidos, saias e fantasias de dança; Colants; Sutiãs esportivos
hr-HR: Odjeća i modni dodaci > Odjeća > Sportska odjeća: Sportske hlače; Sportske trenirke i majice s kapuljačom; Sportski topovi; Sportski prsluci i jakne; Kratke hlače za boks; Plesne haljine, suknje i kostimi; Trikoi i kombinezoni; Sportski grudnjaci
cs: Oblečení a doplňky > Oblečení > Sportovní oblečení: Sportovní kalhoty; Sportovní oblečení – mikiny a mikiny s kapucí; Sportovní topy; Sportovní oblečení – vesty a bundy; Boxerské šortky; Taneční šaty, sukně a kostýmy; Trikoty a celotrikoty; Sportovní podprsenky
lt-LT: Apranga ir aksesuarai > Drabužiai > Drabužiai aktyviai veiklai: Kelnės aktyviai veiklai; Megztiniai ir megztiniai su gobtuvu aktyviai veiklai; Viršutinės dalies drabužiai aktyviai veiklai; Liemenės ir striukės aktyviai veiklai; Bokso šortai; Šokių suknelės, sijonai ir kostiumai; Trumpi ir ilgi triko; Sportinės liemenėlės
sv: Kläder och accessoarer > Klädsel > Träningskläder: Sportbyxor; Activewear sweatshirts och huvtröjor; Träningstoppar; Activewear västar och jackor; Boxningsshorts; Danskostymer, klänningar och kjolar; Bodyer och trikåer; Sportbehåar
fr: Vêtements et accessoires > Vêtements > Vêtements fitness et sports: Pantalons de sport; Sweat-shirts et sweats à capuche de sport; Hauts de sport; Gilets et vestes de sport; Shorts de boxe; Costumes, jupes et robes de danse; Justaucorps et combinaisons; Brassières de sport
zh-CN: 服饰与配饰 > 服装 > 运动服装: 运动服裤装; 运动服、运动衫和连帽衫; 运动服上衣; 运动服、背心和夹克; 拳击短裤; 舞蹈服、舞裙与演出服; 紧身连衣裤/全身弹力紧身衣; 运动文胸
nl: Kleding en accessoires > Kleding > Kleding voor actieve bezigheden: Lange broeken voor actieve bezigheden; Sportsweatshirts en hoody's; Tops voor actieve bezigheden; Sportvesten en -jacks; Shorts voor boksers; Dansjurken, -rokken en -kostuums; Turnpakken en unitards; Sportbeha's
hu: Ruházat és kiegészítők > Ruházat > Sportruházat: Sportruházati nadrágok; Sportpulóverek és kapucnis pulóverek; Sportfelsők; Sportmellények és -dzsekik; Bokszrövidnadrágok; Táncruhák, szoknyák és jelmezek; Rövid és hosszú tornadresszek; Sportmelltartók